MARINA RODRIGUEZ HINOSTROSA

(Cel.) +51 927839824

(E-mail) marinarodriguez.rh@gmail.com

Las Gardenias B-12 Santa Anita. Lima, Perú

FRONT-END DEVELOPER

Desarrolladora Front-End y profesional en Computación e Informática, la pasión por la tecnología me lleva a estar en constante investigación e implementación. Cuento con habilidades para la gestión multidisciplinaria, el aprendizaje constante y la versatilidad en diferentes ambientes de trabajo.

EXPERIENCIA PROFESIONAL

ESPECIALISTA EN ENCUESTAS

GSS (Global Sales Solutions), Contact center.

Julio2015-julio2017

- Realizar encuestas telefónicas y envío masivo de encuestas electrónicas, de satisfacción al cliente por encargo de Ipsos Perú en diferentes rubros (Movistar, Claro, Entel, Saga Falabella, Ripley, UTP).
- Monitoreo de encuestas, verificando que se cumpla con los estándares de calidad establecidas por los clientes empresas.
- Resultados sobresalientes en las métricas diarias de encuestas por hora (11 de 8).

AGENTE DE ATENCION TELEFONICA

Fortel Customer Experience & BPO, Contact center.

Dic2011-mayo2012

- Atención al cliente por encargo de Claro Perú a los usuarios de servicios Postpago.
- Resolver problemas de migraciones, planes, facturaciones.
- Realizar Fidelizaciones a usuarios mediante negociación de servicios o devolución monetaria.
- Seguimiento a los reclamos, reportes e incidencias generados por usuarios.

ASESOR DE VENTAS

SEG Tienda mayorista de golosinas.

Abril2009-marzo2011

- Detectar necesidades, asesoramiento y venta de productos a los clientes minoristas.
- Gestión logística de recepción de mercadería y muestreo de producto.
- Participar en inventarios de la tienda.

EDUCACIÓN

LABORATORIA

Front-End Developer.

Nov2017-Marzo2018

Javascript, Html, Css, Librerias (React, Jquery), Framework (Bootstrap, materialize).

INSTITUTO TECNOLOGICO CIMAS

Enero2011-Dic2013

Computación e Informática.

- Conocimientos en Lenguajes de Programación (C#, Java, Php).
- Base de Datos (SQL Server, MySQL).

INFORMACION ADICIONAL

Diciembre 2017

Ministerio de la Mujer y poblaciones vulnerables.

Participante en la primera Hackatón de igualdad de género ODS5 2017.

Noviembre 2017

Universidad Peruana de Ciencias Aplicadas.

Participante de Community Developer Fest GDGLima.